# 涉诉事项处理

提问人：dotaauditor 时间：2023-10-09 11:29:48
业务背景：A原为甲公司控股子公司，乙公司通过股权转让交易从甲公司处获取对A的全部股权，2019-2022年期间A公司向乙公司分红 1 亿元。后续由于法院因乙公司通过与甲公司原法定代表人恶意串通等方式裁定乙公司获取对A股权行为无效，判定由乙公司向甲公司归还所持对A股权以及退还期间所收取分红 1 亿元。截至 2023 年 6 月仅退还分红款 6000 万元。
请教陈版主：
1 、 A公司应当如何确认所收到的分红款？
观点一：视同原有分红决议无效增加未分配利润；
观点二：仍作为分红款暂列其他应付款，日后分配给原股东甲公司；
观点三：因涉诉判决，按照特殊处理增加资本公积。
2 、 考虑到分红款退还跨越不同会计期间，是否可以根据法院判决将裁定归还的全部金额一次性暂估确认？如暂估确认应收，日后减值测试应当如何考虑？

回答人：chenyiwei
1 、应采用观点一：视同原有分红决议无效增加未分配利润。后续如分配给原股东甲公司的，应在甲公司主导下，由A公司股东会另行通过利润分配决议。
另外，该事项不属于一般意义上的前期差错，不应追溯重述A公司的前期报表，而应在法院裁决当期处理。
2 、不建议暂估处理，在法院作出裁决当期处理。这不属于一般意义上的前期差错。